臺灣新竹地方法院刑事判決　　　　　　　　　　　　　　九十年度訴字第五七五號
　　公　訴　人　臺灣新竹地方法院檢察署檢察官
　　被　　　告　甲○○
右列被告因違反毒品危害防制條例案件，經檢察官提起公訴（九十年度毒偵字第一二
一五、一二五一、一四七五號），本院判決如左：
    主  文
甲○○連續施用第二級毒品，處有期徒刑伍月；又施用第一級毒品，處有期徒刑陸月
，扣案殘渣袋柒個、針筒肆支，均沒收之；應執行有期徒刑拾月，殘渣袋柒個、針筒
肆支，均沒收之。
    事  實
一、甲○○前曾因施用第二級毒品安非他命案件，經本院以九十年度毒聲字第九六號
    裁定送觀察、勒戒後，認無繼續施用毒品之傾向，由台灣新竹地方法院檢察署檢
    察官於民國九十年二月六日以九十年度毒偵字第一三六號為不起訴處分確定。竟
    仍不知悔改，於經不起訴處分後五年內又基於概括犯意，自九十年七月八日起至
    同年月二十九日止，約一個星期二次，以將安非他命置於過濾器內加熱後產生煙
    霧再予吸用之方式，連續多次在新竹市○○路三四六巷三十弄三十一號住處施用
    第二級毒品安非他命；又另行起意，於九十年七月二十一日上午某時，在其同前
    揭住處，以將海洛因摻入香煙中點燃吸用之方式，施用第一級毒品海洛因一次。
    嗣為警分別於九十年七月八日、同年月二十一日及同年月三十日，在新竹市○○
    街一０三號、新竹市○○路五十七號前及新竹市○○街三角公園前之ＪＷ─五四
    七七號自小客車上查獲，並扣得其所有供施用海洛因所用之殘渣袋七個及針筒四
    支。甲○○經本院以九十年度毒聲字第一三六七號裁定送觀察、勒戒後，有繼續
    施用毒品傾向，現經本院以九十年度毒聲字第一六二四號裁定強制戒治中。
二、案經新竹市警察局及新竹市警察局第一分局分別報請台灣新竹地方法院檢察署檢
    察官偵查起訴。
    理  由
一、右開事實，業經被告自白不諱，且有扣案之殘渣袋七個及針筒四支可資佐証，被
    告為警查獲時所採取之尿液經送新竹市衛生局檢驗，九十年七月八日所採取尿液
    呈甲基安非他命陽性反應、九十年七月二十一日所採取之尿液呈甲基安非他命及
    海洛因還原為嗎啡之陽性反應，九十年七月三十日所採取之尿液呈甲基安非他命
    陽性反應，有該局不法藥物尿液初步篩檢報告書（竹市衛六字第一０六九０號、
    姓名編號Ｈ００七，竹市衛六字第一一二七七號、姓名編號Ａ─二九六及竹市衛
    六字第一二三九五號，姓名編號Ｆ─四八六）及尿液送驗受檢人真實姓名代號對
    照表暨送驗登記簿各三紙附卷可稽，又被告前因施用毒品案件，經本院以九十年
    度毒聲字第九六號裁定送觀察、勒戒後，認無繼續施用毒品之傾向，由台灣新竹
    地方法院檢察署檢察官於九十年二月六日以九十年度毒偵字第一三六號為不起訴
    處分確定，有不起訴處分書一紙在卷足憑，其於五年內再犯毒品危害防制條例第
    十條之罪，經裁定送觀察勒戒，認有繼續施用毒品傾向，有本院九十年度毒聲字
    第一三六七號裁定及臺灣新竹看守所附設勒戒處所九十年十月二日竹所總字第二
    一五七號函送之證明書一份附卷可參，被告自白核與事實相符，其犯罪事證明確
    ，前揭犯行堪予認定。
二、核被告所為，係犯毒品危害防制條例第十條第一項及第二項之罪。被告持有毒品
    係供施用，其分別持有第一級及第二級毒品之犯行，應為其後施用第一、二級毒
    品犯行吸收，不另論罪，併予敘明。被告先後多次施用第二級毒品之犯行，時間
    緊接，所犯又係構成要件相同之罪名，顯係基於概括犯意為之，係屬連續犯，應
    依刑法第五十六條規定，論以一罪，並加重其刑。被告前開所犯二罪間，犯罪構
    成要件不同，施用毒品之方式互殊，顯係基於個別犯意為之，應予分論併罰。爰
    審酌被告係因意志薄弱沾染毒癮後，一時無法戒除之犯罪動機，施用毒品之次數
    、種類、方式，現業經送強制戒治中，其犯罪行為造成個人及社會之損害、負擔
    ，及其犯罪後坦承犯行，顯有悔悟之意等一切情狀，分別量處如主文所示之刑，
    並定其應執行之刑。扣案之殘渣袋七個，被告坦承係其所有並供犯罪所用之物，
    針筒四支，被告雖辯稱非其所有，惟其於警訊中業已坦承係前次施用時未查獲之
    物，顯亦係其所有並供犯罪所用之物，故均依法宣告沒收之。
三、據上論斷，應依刑事訴訟法第二百九十九條第一項前段，毒品危害防制條例第十
    條第一項、第二項，刑法第十一條前段、第五十六條、第五十一條第五款、第三
    十八條第一項第二款，判決如主文。
本案經檢察官吳金棟到庭執行職務。
中      華      民      國      九十一    年    一    月    二十五      日
        台灣新竹地方法院刑事第二庭
                                    法  官  王紋瑩
右正本證明與原本無異。
如不服本判決，應於判決送達後十日內向本院提出上訴狀( 應附繕本 )，上訴於
臺灣高等法院。
                                    書記官  馮玉玲
中      華      民      國      九十一    年    一    月    二十五      日
附錄本件犯罪引用法條：
毒品危害防制條例第十條
施用第一級毒品者，處六月以上五年以下有期徒刑。
施用第二級毒品者，處三年以下有期徒刑。
